【裁判字號】    99,訴,113
【裁判日期】    990323
【裁判案由】    侵權行為損害賠償
【裁判全文】
臺灣板橋地方法院民事判決               99年度訴字第113號
原      告  乙○○
被      告  甲○○
上列當事人間侵權行為損害賠償事件，經本院刑事庭裁定（98年
度附民字第582 號）移送前來，本院於民國99年3月9日言詞辯論
終結，判決如下：
    主  文
被告應給付原告新臺幣陸拾伍萬元。
訴訟費用由被告負擔。
本判決第一項於原告以新臺幣貳拾貳萬元為被告供擔保後，得為
假執行。但被告如以新臺幣陸拾伍萬元為原告預供擔保，得免為
假執行。
    事實及理由
一、原告主張：被告甲○○基於意圖為自己不法所有之犯意，於
    民國98年2月16日14時40分許，趁乙○○外出之際，以不詳
    工具破壞乙○○位於臺北縣板橋市○○街331巷93弄3號之4
    住處之鐵門後侵入屋內，徒手竊取乙○○所有之金項鍊3條
    （共重約5.56兩）、金戒指7只（共重約3兩）、金手鍊4條
    （共重約3.5兩）、金錶鍊1條（約重1.5兩），得手後旋即
    逃逸，並將之竊得之金飾典當花用。爰依侵權行為損害賠償
    之法律關係提起本訴等語。併為聲明：(一)被告應給付原告新
    臺幣（下同）65萬元。(二)原告願供擔保，請准宣告假執行。
二、被告則以：我沒有拿這些東西。我到警局的時候只是說好像
    是。（法官問：提示偵查筆錄，你於98年5月17日當了金飾5
    千元，有何意見？）是我幫我女朋友當的。沒有證據可證明
    戒指是幫我女朋友典當的。我於偵查及審判中均承認竊盜罪
    嫌。對於原告庭呈被告帶手套畫面照片沒有意見。我同意賠
    償原告65萬元。我監獄沒有錢可以賠。等我服完刑有工作再
    賠原告等語資為抗辯。併為答辯聲明：1.原告之訴及假執行
    之聲請均駁回。2.如受不利判決，被告願供擔保，請准宣告
    免為假執行。
三、原告主張之事實，有本院98年度易字第2595號判決、本院98
    年度易字第2595號刑事卷宗（含臺灣板橋地方法院檢察署偵
    查卷宗）、案發時現場之監視器翻拍照片、收據（見本院卷
    第5至6頁、第24至27頁）為證，且為被告所不爭執。原告之
    主張，應信為真實。
四、按「因故意或過失，不法侵害他人之權利者，負損害賠償責
    任。」，民法第184條第1項前段定有明文。查被告有上開侵
    占之侵權行為之事實，已如前述，是原告請求被告依上開規
    定負損害賠償責任，洵屬有據。從而，原告依侵權行為損害
    賠償之法律關係，請求被告給付65萬元，為有理由，應予准
    許。
五、兩造分別陳明願供擔保請准宣告假執行或免為假執行，經核
    並無不合，爰各酌定相當之擔保金額，予以准許。
據上論結，本件原告之訴為有理由，依民事訴訟法第78條、第39
0條第2項、第392條，判決如主文。
中    華    民    國    99    年    3     月    23    日
                  民事第三庭    法  官  楊千儀
以上正本係照原本作成。
如對本判決上訴，須於判決送達後20日內向本院提出上訴狀（需
按他造人數附繕本）。
中    華    民    國    99    年    3     月    23    日
                                書記官  劉鴻傑

司法院資訊處製作；財團法人民間司法改革基金會備份。
